【裁判字號】    89,易,331
【裁判日期】    890824
【裁判案由】    侵入住宅
【裁判全文】
臺灣士林地方法院刑事判決                          八十九年度易字第三三一號
    公  訴  人  臺灣士林地方法院檢察署檢察官
    被      告  丙○○
右列被告因侵入
判決如左：
    主  文
丙○○共同連續無故侵入他人建築物，處有期徒刑參月，如易科罰金，以參佰元折算
壹日。
    事  實
一、丙○○原在高雄市經營東北事業有限公司（其妻張雅惠為負責人），以「徵信服
    務業」、「一般廣告服務業」為其營業項目。民國八十六年八月間，丙○○接受
    位於高雄縣大寮鄉之「大州實業股份有限公司」之委託，調查翡仕實業股份有限
    公司（以下簡稱翡仕公司）之內部狀況。然因翡仕公司所在地係臺北市○○區○○路二二一號六樓，丙○○遠在高雄，不熟稔臺北之狀況，乃委託臺北地區之成
    年人業者丁○○處理此事，丁○○復將此事轉知另一徵信人員即成年人甲○○（
    丁○○、甲○○業經本院以八十九年度簡字第八三號判處有期徒刑三月，現上訴
    本院合議庭另案審理中），三人即共同謀議無故侵入他人建築物，並基於概括之
    犯意，由丙○○提供翡仕公司地址，甲○○則於八十六年八月九日、十二日、十
    三日，連續三次未經許可，無故侵入翡仕公司上址所在之新矽谷大樓建築物六樓
    樓梯間，以自備之錄音機，擅自在樓梯間之電話線控制箱偷接翡仕公司號碼00
    00000號之傳真專線電話，盜錄該專線電話內容，並換取錄音帶。嗣於八十
    六年八月十三日下午三時十五分許，甲○○侵入該建築物換取錄錄音帶時，為翡
    仕公司員工乙○○發現，當場報警查獲，並扣得錄音機一臺、錄音帶二捲。
二、案經翡仕公司代表人陳昭仲委託告訴代理人朱立鈴律師訴由台北市政府警察局南
    港分局報請台灣士林地方法院檢察署檢察官偵查起訴。
    理  由
一、訊據被告丙○○固坦承右揭受「大州實業股份有限公司」之委託，調查翡仕公司
    營運狀況，並轉託丁○○處理此事等情，惟另辯稱：僅要求丁○○去現場查翡仕
    公司之車號、員工出入情形，並不知丁○○另外找甲○○，亦不知盜錄之事云云
    。惟查：
  (一)右揭翡仕公司所在之新矽谷大樓建築物六樓樓梯間，確有電話線控制箱遭人無故
    侵入，裝置錄音機竊聽電話等情，業據證人乙○○（另於本院審理期間受委任為
    告訴代理人）於偵、審中指訴綦詳，且有錄音機壹臺、錄音帶貳捲扣案、現場照
    片數幀附卷足佐。
  (二)證人即共犯丁○○、甲○○於偵、審中均供稱係依丙○○之指示去調查翡仕公司
    ，甲○○且供承確有侵入翡仕公司建築物內裝錄音機及收取錄音帶等情。又丁○○、甲○○二人於本院審理時，均供稱被告係以「抓姦」為由，委託渠等處理竊
    聽、換取錄音帶事宜。衡諸丁○○、甲○○二人與被告丙○○素無怨隙，且是否
    被告丙○○所指示，於渠等犯罪之成立並無影響，本無設詞構陷之理。再者，若
    非依被告丙○○指示，甲○○又何必冒險侵入他人建築物實施竊聽而罹刑責？
  (三)況且，被告丙○○係以徵信為業，本習於以侵入廠商建築物內裝設錄音機竊聽（
    見卷附臺灣臺南地方法院八十九年度易字第一三一五號判決），且熟諳同業之作
    業方式，其委託徵信業者丁○○調查翡仕公司之狀況，丁○○或其轉託之甲○○
    採取何等行動以遂此任務，又如何諉為不知或與伊無關？
  (四)綜上，本件事證明確，被告犯行洵堪認定，應依法論科。
二、核被告所為，係犯刑法第三百零六條第一項之無故侵入他人建築物罪。被告丙○○以自己犯罪之意思，與成年人丁○○、甲○○事先謀議無故侵入他人建築物，
    並由甲○○實施犯罪行為，核屬共謀共同正犯。渠等共謀之多次侵入他人建築物
    犯行，均時間緊接，犯罪構成要件相同，顯係基於概括犯意為之，應依連續犯論
    以一罪，並加重其刑。被告行為後，刑法於八十八年四月二十一日增訂公布第三
    百十五條之一，規範以錄音竊錄他人非公開言論或談話之行為，依「罪刑法定原
    則」（刑法第一條），尚不得以行為時尚未公布生效之法律加以處罰，附此敘明
    。爰審酌被告以徵信為業，竟委託他人，以不正之方法侵入建築物竊聽獲取他人
    非公開談話之犯罪動機、情狀，及其品性、生活狀況、智識程度、犯罪所生之損
    害，及犯罪後態度等各情，量處如主文所示之刑，並諭知易科罰金之折算標準。
據上論斷，應依刑事訴訟法第二百九十九條第一項前段，刑法第二十八條、第五十六
條、第三百零六條第一項、第四十一條，罰金罰鍰提高標準條例第一條前段、第二條
，判決如主文。
本案經檢察官王壬貴到庭執行職務。
中    華    民    國      八十九      年      八      月    二十四    日
                                  臺灣士林地方法院刑事第三庭
                                       法  官
右正本證明與原本無異。
如不服本判決，應於判決送達後十日內，向本院提出上訴狀。
                                          書記官
中    華    民    國      八十        年              月              日
附錄本案論罪科刑法條全文：
刑法第三百零六條
無故侵入他人住宅、建築物或附連圍繞之土地或船艦者，處一年以下有期徒刑、拘役
或三百元以下罰金。無故隱匿其內，或受退去之要求而仍留滯者，亦同。


司法院資訊處製作；財團法人民間司法改革基金會備份。
